臺灣高等法院臺中分院刑事判決　　　　96年度上易字第1896號
上　訴　人　臺灣臺中地方法院檢察署檢察官
被　　　告　甲○○
　　　　　　丙○○
　　　　　　　　　　（現另案於臺灣臺中女子監獄執行中）
上列上訴人因被告等竊盜等案件，不服臺灣臺中地方法院96年度
易字第3974號中華民國96年8月27日第一審判決（起訴案號：臺
灣臺中地方法院檢察署96年度偵字第16132號），提起上訴，本
院判決如下：
    主  文
原判決關於甲○○、丙○○以不正方法由自動付款設備取得他人
之物及定應執行刑部分，均撤銷。
甲○○、丙○○共同意圖為自己不法之所有，以不正方法由自動
付款設備取得他人之物，各處有期徒刑柒月。
其餘上訴（即攜帶兇器竊盜三罪部分）駁回。
本判決第二項關於甲○○、丙○○撤銷改判部分所處之有期徒刑
柒月與前項上訴駁回部分（即攜帶兇器竊盜三罪部分）所處之有
期徒刑捌月、捌月、捌月，主刑部分各應執行有期徒刑壹年捌月
。
    事  實
一、甲○○與丙○○共同基於意圖為自己不法之所有之犯意聯絡
    ，由甲○○騎乘車牌號碼UTQ—八一一號機車搭載丙○○，
    並攜帶其所有客觀上足供兇器使用之扳手一支，先後於如附
    表編號一至三所示時間、地點，以如附表所示之方式，分別
    竊取他人之財物，除取走丁○○皮包內丁○○所有之現金新
    臺幣一千零五十元、彰化商業銀行及合作金庫銀行提款卡各
    一張及丁○○友人所有，由丁○○持用之隨身碟一個外，其
    餘身分證件及手機等物均連同皮包丟入臺中縣豐原巿豐中路
    某大水溝內，任由水流沖走；丙○○、甲○○竊得上開丁○○彰化商業銀行及合作金庫銀行提款卡各一張後，竟另共同
    意圖為自己不法之所有，基於以不正方法由自動付款設備取
    得他人之物之犯意聯絡，接續於如附表編號四所示之時間、
    地點，取得如附表編號四所示之財物，得手後，朋分花用。
    嗣於民國九十六年六月三十日十三時許，甲○○騎乘機車搭
    載丙○○行經臺中縣豐原巿同安街九十六號前時，因見警方
    巡邏車心虛，甲○○乃將上開扳手丟棄於地，警方見狀即上
    前盤查身分，因而查獲。
二、案經乙○○、己○○、丁○○分別訴由臺中縣警察局豐原分
    局報告臺灣臺中地方法院檢察署檢察官偵查起訴。
    理  由
壹、程序方面：
一、按被告以外之人於偵查中向檢察官所為陳述，除顯有不可信
    之情況者外，得為證據，同法第一百五十九條之一第二項定
    有明文。偵查中對被告以外之人（包括證人、鑑定人、告訴
    人、被害人及共同被告等）所為之偵查筆錄，或被告以外之
    人向檢察官所提之書面陳述，性質上均屬傳聞證據。惟現階
    段刑事訴訟法規定檢察官代表國家偵查犯罪、實施公訴，依
    法其有訊問被告、證人及鑑定人之權，證人、鑑定人且須具
    結，而實務運作時，檢察官偵查中向被告以外之人所取得之
    陳述，原則上均能遵守法律規定，不致違法取供，其可信度
    極高，職是，被告以外之人前於偵查中已具結而為證述，除
    反對該項供述得具有證據能力之一方，已釋明「顯有不可信
    之情況」之理由外，不宜以該證人未能於審判中接受他造之
    反對詰問為由，即遽指該證人於偵查中之陳述不具證據能力
    。且所謂不可信性情況，法院應審酌被告以外之人於陳述時
    之外在環境及情況，例如：陳述時之心理狀況、有無受到外
    力干擾等，以為判斷之依據。本件證人甲○○、己○○、丁○○等人於檢察官偵查中，以證人之身分陳述，經告以具結
    義務及偽證處罰後，於命證人朗讀結文後具結，其等係於負
    擔偽證罪之處罰心理下證述，並以具結擔保其供述之真實性
    ，又無受其他不當外力干擾之情形，其等未曾提及檢察官在
    偵查時有不法取供之情形，依上說明，其等於偵查中之證言
    自均具有證據能力。
二、次按被告以外之人（包括證人、鑑定人、告訴人、被害人及
    共同被告等）於審判外之陳述雖不符刑事訴訟法第一百五十
    九條之一至之四等四條之規定，而經當事人於審判程序同意
    作為證據，法院審酌該言詞陳述或書面陳述作成時之情況，
    認為適當者，亦得為證據；當事人、代理人或辯護人於法院
    調查證據時，知有刑事訴訟法第一百五十九條第一項不得為
    證據之情形，而未於言詞辯論終結前聲明異議者，視為有前
    項之同意，同法第一百五十九條之五定有明文。立法意旨在
    於傳聞證據未經當事人之反對詰問予以核實，原則上先予排
    除。惟若當事人已放棄反對詰問權，於審判程序中表明同意
    該等傳聞證據可作為證據；或於言詞辯論終結前未聲明異議
    ，基於尊重當事人對傳聞證據之處分權，及證據資料愈豐富
    ，愈有助於真實發見之理念，且強化言詞辯論主義，使訴訟
    程序得以順暢進行，上開傳聞證據亦均具有證據能力。本件
    證人乙○○固曾於警詢中為陳述，其性質雖屬傳聞證據，惟
    查無符合同法第一百五十九條之一至之四等前四條之情形，
    其所為之上開警詢筆錄內容，業經本院審理時予以提示並告
    以要旨，且各經檢察官及被告等人表示意見。當事人已知上
    述筆錄乃傳聞證據，且均未於言詞辯論終結前對該筆錄內容
    聲明異議，依上開規定，是其於警詢中之證言已擬制同意其
    有證據能力，本院審酌上開筆錄作成時，較無人情施壓或干
    擾，亦無不當取供之情形，認為以之作為本案之證據亦屬適
    當，是其於警詢中之證言自具有證據能力。
貳、實體方面：
一、上開犯罪事實，業據被告甲○○、丙○○坦白承認，核與證
    人即同案被告甲○○、證人己○○、丁○○於偵查中具結證
    述及證人乙○○於警詢中證述情節相符，且有贓物領據、彰
    化商業銀行豐原分行函及附件交易明細表、合作金庫銀行函
    及附件交易明細資料、及照片四十四張在卷可參，復有被告
    甲○○所有供犯罪所用之扳手一支扣案可資佐證，足見被告
    甲○○、丙○○自白與事實相符，應堪採信。本件事證明確
    ，被告甲○○、丙○○上開加重竊盜及以不正方法由自動付
    款設備取得他人之物犯行，均堪予認定。
二、按刑法第三百二十一條第一項第三款之攜帶兇器竊盜罪，係
    以行為人攜帶兇器竊盜為其加重條件，此所謂兇器，其種類
    並無限制，凡客觀上足對人之生命、身體、安全構成威脅，
    具有危險性之兇器均屬之，且祇須行竊時攜帶此種具有危險
    性之兇器為已足，並不以攜帶之初有行兇之意圖為必要（最
    高法院七十九年度臺上字第五二五三號判例要旨可供參照）
    。查被告甲○○、丙○○為如附表編號一至三所示之竊盜犯
    行時，所持之扳手一支，頂端為金屬材質且尖銳等情，有照
    片一張附卷可佐，於客觀上足以對人之身體、生命、安全構
    成威脅，自堪認為兇器無疑。故核被告甲○○、丙○○如附
    表編號一至三所為，均係犯刑法第三百二十一條第一項第三
    款之攜帶兇器竊盜既遂罪。被告甲○○、丙○○如附表編號
    四所為，則係犯同法第三百三十九條之二第一項以不正方法
    由自動付款設備取得他人之物罪。按倘某項犯罪，係由行為
    人以單一行為接續進行，縱令在犯罪完畢以前，其各個舉動
    已與該罪之構成要件相符，但在行為人主觀上，各個舉動不
    過為其犯罪行為之一部分，在刑法評價上，亦以視為數個舉
    動之接續施行，合為包括之一行為予以評價，較為合理，則
    屬接續犯，為包括的一罪（最高法院九十六年度臺上字第二
    三七九號判決參照）。查被告甲○○、丙○○於竊得被害人
    丁○○所有之彰化商業銀行及合作金庫銀行提款卡各一張後
    ，於九十六年六月二十日，先持丁○○所有之彰化商業銀行
    提款卡至臺中縣豐原市○○街○○路口豐原證券公司樓下華
    南銀行提款機盜領十萬元，隨即又至持丁○○所有之合作金
    庫銀行提款卡至臺中縣豐原市南陽國小旁郵局提款機盜領二
    萬九千元，均係利用同一機會，在同一時段就同一犯罪構成
    事實，本於單一犯意接續進行，以實現一犯罪構成要件之單
    一行為，均為接續犯。另公訴人雖起訴被告甲○○、丙○○
    竊得皮包後，僅取走現金，其餘物品均丟棄，然被告甲○○
    、丙○○尚取走被害人丁○○皮包內丁○○所有之彰化商業
    銀行、合作金庫銀行提款卡各一張及丁○○友人所有，由丁○○持用之隨身碟一個等物，業據證人丁○○於偵查中具結
    證述甚明，並經被告甲○○、丙○○坦白承認，是公訴人上
    開認定尚有缺漏，併予指明。被告甲○○、丙○○所犯如附
    表編號一至三所示之加重竊盜犯行及如附表編號四所示之以
    不正方法由自動付款設備取得他人之物犯行，犯意各別，犯
    罪構成要件不同，應予分論併罰。被告甲○○、丙○○就上
    開犯行，有犯意之聯絡及行為之分擔，均為共同正犯。另按
    受徒刑之執行完畢，或一部之執行而赦免後，五年以內故意
    再犯有期徒刑以上之罪者，始為累犯，此觀刑法第四十七條
    第一項之規定自明。又被告犯應併合處罰之數罪，經法院分
    別判處有期徒刑確定，並依檢察官之聲請，以裁定定其數罪
    之應執行刑確定，該數罪是否執行完畢，係以所定之刑是否
    全部執行完畢為斷。其在未裁定前已先執行之有期徒刑之罪
    ，因嗣後合併他罪定應執行刑之結果，檢察官所換發之執行
    指揮書，係執行應執行刑，其前已執行之有期徒刑部分，僅
    應予扣除，不能認為已執行完畢（最高法院九十四年度臺非
    字第二四九號判決意旨參照）。查公訴意旨固以被告丙○○
    曾於九十四年間因竊盜案件，經臺灣臺中地方法院判處有期
    徒刑三月確定，於九十五年五月二十六日執行完畢，因認被
    告丙○○本案係屬累犯，然查被告丙○○上開竊盜罪所判處
    之有期徒刑三月，與被告丙○○另案違反毒品危害條例案件
    判處之刑，經臺灣臺中地方法院以九十五年度聲字第三０六
    一號裁定應執行有期徒刑一年確定，現尚未執行完畢，此有
    臺灣臺中地方法院九十五年度聲字第三０六一號裁定及臺灣
    高等法院被告前案紀錄表各一件在卷為憑，依前揭說明，被
    告丙○○本案所犯之罪自與累犯之要件不符，公訴意旨前開
    認定尚有誤會，併予指明。
三、原審認被告甲○○、丙○○以不正方法由自動付款設備取得
    他人之物部分，犯罪事證明確，予以論罪科刑，固非無見。
    惟查，科刑之判決書，其主文、事實與理由必須互相一致，
    否則即屬判決理由矛盾之違法。原判決認定被告甲○○、丙○○基於共同為自己不法所有之意圖，以不正方法由自動付
    款設備取得他人之物（見原判決第七頁附表編號四之犯罪方
    式欄所載），足認被告甲○○、丙○○並無共同為第三人不
    法所有之意圖，原判決於主文欄竟諭知被告甲○○、丙○○
    「共同意圖為自己或第三人不法之所有，以不正方法由自動
    付款設備取得他人之物」，原判決就此部分判決主文與事實
    之認定、理由之說明，並不相符，自有未洽。檢察官上訴意
    旨雖未具體指摘及此，惟檢察官指摘原審量刑過輕，且原判
    決復有上述可議之處，自屬無可維持，應由本院將原判決關
    於被告甲○○、丙○○以不正方法由自動付款設備取得他人
    之物及定應執行刑部分，均予撤銷改判。爰審酌被告甲○○
    、丙○○均素行不良，利用竊得之提款卡以不正方法由自動
    付款設備取得他人之物，對被害人造成損失，行為實不足取
    ，復審酌被告甲○○、丙○○於原審及本院審理時已坦承犯
    行之犯罪後態度，迄今仍未賠償被害人等一切情狀，分別量
    處有期徒刑七月，以資懲儆。
四、至於被告甲○○、丙○○所犯共同攜帶兇器竊盜罪（三罪）
    之犯行，原審判決以被告甲○○、丙○○此部分之犯罪事證
    已甚明確而堪予認定，乃審酌被告甲○○、丙○○均素行不
    良，猶不知悔悟，竟故態復萌，再度以攜帶兇器竊盜之危險
    方式，行竊他人物品，對被害人造成損失及不便，行為實不
    足取，復審酌被告甲○○、丙○○於原審審理時業已坦承犯
    行之犯罪後態度等一切情狀，並依據刑事訴訟法第二百七十
    三條之一第一項、第二百九十九條第一項前段，刑法第二十
    八條、第三百二十一條第一項第三款，就被告甲○○、丙○○所犯共同攜帶兇器竊盜罪（三罪）部分，分別量處有期徒
    刑八月、八月、八月。復審酌扣案之扳手一支，為被告所有
    供本案竊盜犯行所用之物，依刑法第三十八條第一項第二款
    之規定宣告沒收。參酌刑法第三百二十一條第一項第三款加
    重竊盜罪之法定刑為六月以上、五年以下有期徒刑之罪，且
    關於刑之量定，係實體法上賦予法院得為自由裁量之事項，
    倘其未有逾越法律所規定之範圍，或濫用其權限，即不得任
    意指摘為違法，原審量刑，已審酌被告甲○○、丙○○之各
    種犯罪情狀，並無明顯失出、失入之處，故本院認原審就此
    部分認事用法並無不當，量刑亦屬妥適。檢察官就被告甲○○、丙○○所犯共同攜帶兇器竊盜罪（三罪）部分之犯行，
    上訴意旨認原審量刑過輕，其就此部分之上訴為無理由，應
    予駁回。本案被告甲○○、丙○○就前開上訴駁回部分及撤
    銷改判部分（即犯以不正方法由自動付款設備取得他人之物
    部分）被判處之有期徒刑，因合於數罪併罰規定，爰依刑法
    第五十一條第五款之規定，就此部分定被告甲○○、丙○○
    應執行之主刑有期徒刑各為有期徒刑一年八月。至於被告甲○○、丙○○所犯加重竊盜罪，經原審判決另諭知扣案之鉗
    子一支沒收部分，雖不在本件定應執行刑之範圍，但仍應合
    併執行，併此敘明。
據上論斷，應依刑事訴訟法第三百六十九條第一項前段、第三百
六十四條、第三百六十八條、第二百九十九條第一項前段，刑法
第二十八條、第三百三十九條之二第一項、第五十一條第五款，
刑法施行法第一條之一第一項、第二項前段，判決如主文。
本案經檢察官戊○○到庭執行職務。
中　　華　　民　　國　　96　　年　　11　　月　　22　　日
            刑事第十一庭　審判長法　官　陳　朱　貴
                                法　官　郭　同　奇
                                法　官　胡　文　傑
上列正本證明與原本無異。
不得上訴。
                                書記官  陳　文  琴
中　　華　　民　　國　　96　　年　　11　　月　　22   　日
  附表
┌──┬─────────┬───┬──────────────┬─────────────┐
│編號│時間、地點        │被害人│ 犯罪方式                   │被竊物品                  │
├──┼─────────┼───┼──────────────┼─────────────┤
│ 一 │九十六年六月十四日│乙○○│於前開時、地由甲○○持客觀上│乙○○所有之皮包乙只，內含│
│    │十一時許，臺中縣豐│      │足供兇器使用之扳手撬開被害人│國民身分證、駕照、萬通銀行│
│    │原市○○街三十一號│      │所有停放該處之XG六—六六五號│現金卡、臺灣中小企業銀行、│
│    │                  │      │機車置物箱，竊得如附表所示之│臺中商銀自動提款卡各乙張、│
│    │                  │      │物，丙○○則坐在離行竊現場約│印章乙枚等                │
│    │                  │      │一公尺處輕機車UTQ—八一一號 │                          │
│    │                  │      │上把風。                    │                          │
├──┼─────────┼───┼──────────────┼─────────────┤
│ 二 │九十六年六月十七日│己○○│於前開時、地由甲○○持客觀上│己○○所有之藍色手提包乙只│
│    │十六時許，臺中縣豐│      │足供兇器使用之扳手撬開被害人│，內含國民身分證、健保卡、│
│    │原市中陽里八鄰向陽│      │所有停放該處之SQ六—五二九號│駕照、中華郵政金融卡、摩托│
│    │路二三０號（全聯社│      │機車置物箱，竊得如附表所示之│羅拉V三型行動電話等       │
│    │福利中心前）      │      │物，丙○○則坐在離行竊現場約│                          │
│    │                  │      │一公尺處輕機車UTQ—八一一號 │                          │
│    │                  │      │上把風。                    │                          │
├──┼─────────┼───┼──────────────┼─────────────┤
│ 三 │九十六年六月二十日│丁○○│於前開時、地由甲○○持客觀上│丁○○所有之皮包乙只，內含│
│    │十四時許，臺中縣豐│      │足供兇器使用之扳手撬開被害人│手機二支、警報器、遙控器各│
│    │原市○○里○○街九│      │所有停放該處之MS六—一一三號│乙個、公司鑰匙、郵局信箱鑰│
│    │十五號            │      │機車置物箱，竊得如附表所示之│匙各乙把、寶成會員卡、眼鏡│
│    │                  │      │物，丙○○則坐在離行竊現場約│世界VIP卡、六小時工安證、 │
│    │                  │      │一公尺處輕機車UTQ—八一一號 │公司上班證件、彰化商業銀行│
│    │                  │      │上把風。                    │提款卡、合作金庫銀行提款卡│
│    │                  │      │                            │各乙張、錄音筆乙支、皮夾乙│
│    │                  │      │                            │個、金項鍊乙條、東海上課證│
│    │                  │      │                            │、志光上課證各乙張、電視接│
│    │                  │      │                            │頭轉接器乙個、國民身分證、│
│    │                  │      │                            │健保卡各乙張、印章乙個、汽│
│    │                  │      │                            │機車駕照二張、機車行照、衣│
│    │                  │      │                            │蝶集點卡、風尚優惠卡、全統│
│    │                  │      │                            │優惠卡、三民書局會員卡各乙│
│    │                  │      │                            │張、現金新臺幣一千零五十元│
│    │                  │      │                            │等及丁○○友人所有，由黃筱│
│    │                  │      │                            │雯持用之隨身碟一個        │
├──┼─────────┼───┼──────────────┼─────────────┤
│ 四 │九十六年六月二十日│丁○○│丙○○、甲○○二人共同竊得被│現金十二萬九千元          │
│    │十四時五十三分起至│      │害人丁○○所有之彰化商業銀行│                          │
│    │十五時十分止      │      │及合作金庫銀行提款卡各一張後│                          │
│    │臺中縣豐原市○○街│      │，基於共同自己不法所有之意圖│                          │
│    │水源路口豐原證券公│      │，先持丁○○所有之彰化商業銀│                          │
│    │司樓下華南銀行提款│      │行提款卡至臺中縣豐原市○○街│                          │
│    │機及臺中縣豐原市○○      ○○○路口豐原證券公司樓下華南│                          │
│    │陽國小旁郵局提款機│      │銀行提款機盜領十萬元，隨即又│                          │
│    │                  │      │至持丁○○所有之合作金庫銀行│                          │
│    │                  │      │提款卡至臺中縣豐原市南陽國小│                          │
│    │                  │      │旁郵局提款機盜領二萬九千元。│                          │
└──┴─────────┴───┴──────────────┴─────────────┘
附錄論罪科刑法條
中華民國刑法第321條
（加重竊盜罪）
犯竊盜罪而有左列情形之一者，處 6 月以上、 5 年以下有期徒
刑：
一  於夜間侵入住宅或有人居住之建築物、船艦或隱匿其內而犯
之者。
二  毀越門扇、牆垣或其他安全設備而犯之者。
三  攜帶兇器而犯之者。
四  結夥三人以上而犯之者。
五  乘火災、水災或其他災害之際而犯之者。
六  在車站或埠頭而犯之者。
前項之未遂犯罰之。
中華民國刑法第339條之2
（違法由自動付款設備取得他人之物之處罰）
意圖為自己或第三人不法之所有，以不正方法由自動付款設備取
得他人之物者，處3年以下有期徒刑、拘役或1萬元以下罰金。
以前項方法得財產上不法之利益或使第三人得之者，亦同。
